
---
title: "Assignment 3"
author: "IJ"
date: "2022-11-10"
output: html_document
---

```{r, echo=FALSE}

library(tidyverse)
library(gt)
library(pwr)

set.seed(1)
population <- rnorm(1000000, mean = 1.5, sd = 3)


samp1 <- data.frame(y = sample(population, 8, replace = FALSE))

samp2 <- data.frame(y = sample(population, 40, replace = FALSE))


m1 <- lm(y ~ 1, data = samp1)
m2 <- lm(y ~ 1, data = samp2)

summary(m1)
```


#Oppgave 1. 
"Estimate" beskriver gjennomsnittet av alle verdier i utvalget.

Standard Error (SE) er definert som standard deviasjonen (SD), delt på  kvadratroten av antall observasjoner (n). SE er en måte å angi feilmarginen av en måling eller et estimat.

t-verdi:

P-verdien er et statistisk mål, som brukes for å avgjøre hvilken av to motstridende påstander vi skal støtte i en statistisk hypotesetesting. Det forteller oss om sannsynligheten for at testresultatet er det samme, eller mer ekstremt  om nullhypotesen er sann. P-verdien  er et tall mellom 0 og 1 . Jo lavere verdi, jo mindre forenlig er våre observasjoner med nullypotesen.  Om p-verdien  er under  det signifikansnivå vi har satt (typisk 5%), vil man si at testen er signifikant. 

#Oppgave 2.
Hva bidrar til de ulike resultatene i de to studiene??

#Oppgave 3.
Hvorfor bruker vi de skyggelagte områdene i øvre og nedre del av  halen på t-fordelingen?


```{r, echo=FALSE, message=FALSE}

# Create data frames to store the model estimates
results_8 <- data.frame(estimate = rep(NA, 1000), 
                      se = rep(NA, 1000), 
                      pval = rep(NA, 1000), 
                      n = 8)  

results_40 <- data.frame(estimate = rep(NA, 1000), 
                      se = rep(NA, 1000), 
                      pval = rep(NA, 1000), 
                      n = 40)

# A for loop used to sample 1000 studies, each iteration (i) will draw a new sample
# from the population. 

for(i in 1:1000) {
  
  # Draw a sample 
  samp1 <- data.frame(y = sample(population, 8, replace = FALSE))
  samp2 <- data.frame(y = sample(population, 40, replace = FALSE))

  # Model the data
  m1 <- lm(y ~ 1, data = samp1)
  m2 <- lm(y ~ 1, data = samp2)
  
  # Extract values from the models
  results_8[i, 1] <- coef(summary(m1))[1, 1]
  results_8[i, 2] <- coef(summary(m1))[1, 2]
  results_8[i, 3] <- coef(summary(m1))[1, 4]

  results_40[i, 1] <- coef(summary(m2))[1, 1]
  results_40[i, 2] <- coef(summary(m2))[1, 2]
  results_40[i, 3] <- coef(summary(m2))[1, 4]
  
  
}


# Save the results in a combined data frame

results <- bind_rows(results_8, results_40)
```

#Oppgave 4.
Beregner SE og gjennomsnitlig  SE for samp1 og samp2
```{r, echo=FALSE}

 results %>% 
  group_by(n) %>% 
  summarise(sd_estimate = sd(estimate, na.rm = T),
            mean_se = mean(se, na.rm =T)) %>%
  gt() %>% 
  cols_label(n = "Simple size",
             sd_estimate = "SD of estimate",
             mean_se = "Average of SE") %>% 
  tab_footnote(footnote = "Abbrivations: SD, standarddeviation")


```

Som vist er SD og gjennomsnitt av SE for henholdsvis sample8 og sample40 svært like. 

Standard Error er en funksjon av standardavviket (SD) og utvalgstørrelsen n.  SE = √sd/n


#Oppgave 5.
Lager et histogram av p-verdier fra hvert av de to studie-utvalgene.

```{r, echo=FALSE}

results %>%
  ggplot(aes(pval)) + 
  geom_histogram() +
  facet_wrap(~ n)

```


#Oppgave 6.
Beregner antall studier fra hvert  studie-utvalg som viser en statistisk signifikant effekt.
```{r, echo=FALSE}

results %>%
  filter(pval < 0.05) %>%
  group_by(n) %>%
  summarise(sig_results = n()/1000)

```



#Oppgave 7.
Beregner styrken på en en-utvalgs t-test
```{r, echo=FALSE}

library(pwr)

pwr.t.test(n = 40, sig.level = 0.05, d = 1.5/3, type = "one.sample")
```

Simulerer studier uten populasjonseffekt

```{r, echo=FALSE, message=TRUE}

population <- rnorm(1000000, mean = 0, sd = 3)


# Create data frames to store the model estimates
results_8 <- data.frame(estimate = rep(NA, 1000), 
                      se = rep(NA, 1000), 
                      pval = rep(NA, 1000), 
                      n = 8)  

results_40 <- data.frame(estimate = rep(NA, 1000), 
                      se = rep(NA, 1000), 
                      pval = rep(NA, 1000), 
                      n = 40)

# A for loop used to sample 1000 studies, each iteration (i) will draw a new sample
# from the population. 

for(i in 1:1000) {
  
  # Draw a sample 
  samp1 <- data.frame(y = sample(population, 8, replace = FALSE))
  samp2 <- data.frame(y = sample(population, 40, replace = FALSE))

  # Model the data
  m1 <- lm(y ~ 1, data = samp1)
  m2 <- lm(y ~ 1, data = samp2)
  
  # Extract values from the models
  results_8[i, 1] <- coef(summary(m1))[1, 1]
  results_8[i, 2] <- coef(summary(m1))[1, 2]
  results_8[i, 3] <- coef(summary(m1))[1, 4]

  results_40[i, 1] <- coef(summary(m2))[1, 1]
  results_40[i, 2] <- coef(summary(m2))[1, 2]
  results_40[i, 3] <- coef(summary(m2))[1, 4]
  
  
}


# Save the results in a combined data frame

results_null <- bind_rows(results_8, results_40)

```


#Oppgave 8.

Lager nye histogram  for results_null
```{r, echo=FALSE}

results_null %>%
  ggplot(aes(pval)) + 
  geom_histogram() +
  facet_wrap(~ n)

```

Beregner andelen tester under en bestemt p-verdi

```{r, echo=FALSE}

results_null %>%
  filter(pval < 0.05) %>%
  group_by(n) %>%
  summarise(sig_results = n()/1000)


```

 Kalkulerer ...

```{r, echo=FALSE}

pwr.t.test(n = 40, sig.level = 0.05, d = 1.5/3, type = "one.sample")

```


Med et konfidensintervall på 5%, vil x antall studier falske positive svar om man gjentar studien. 
