---
title: "Arbeidskrav 3"
author: "IJ"
date: "2022-11-10"
output: html_document
editor_options: 
  chunk_output_type: console
---

Ut fra et mindre studie, simuleres en populasjon på en million, hvor gjennomsnittet (mean) er på 1.5 og standardavviket (SD) på 3. Ut av denne populasjonen trekker vi to utvalg. Et av studiene har et utvalg (n) på 8 (samp1) og det andre på 40 (samp2). Ut fra disse, lager vi en lineær model og lagrer objektene som m1 og m2:

Utvalg 1 - samp1

```{r, echo=FALSE, message=FALSE}

library(tidyverse)
library(gt)
library(pwr)

set.seed(1)
population <- rnorm(1000000, mean = 1.5, sd = 3)


samp1 <- data.frame(y = sample(population, 8, replace = FALSE))

samp2 <- data.frame(y = sample(population, 40, replace = FALSE))


m1 <- lm(y ~ 1, data = samp1)
m2 <- lm(y ~ 1, data = samp2)

summary(m1)
```

Utvalg 2 - samp2

```{r, echo=FALSE, message=FALSE}

set.seed(1)
population <- rnorm(1000000, mean = 1.5, sd = 3)


samp1 <- data.frame(y = sample(population, 8, replace = FALSE))

samp2 <- data.frame(y = sample(population, 40, replace = FALSE))


m1 <- lm(y ~ 1, data = samp1)
m2 <- lm(y ~ 1, data = samp2)

summary(m2)
```

# Oppgave 1.

Estimatet er et beregnet gjennomsnitt av alle verdier i utvalget. I våre beregniner er estimatet 1.840 for samp1 og 1.564 for samp2. Hvor godt et slikt estaimat er, avhenger av hvor hvor mye fordelingen X er spredt rundt µ (populasjonens mean). Våre undersøkelser viser at utvalg 2 har et lavere estimat, og er derfor mer presis.

Standard Error (SE) er definert som standard deviasjonen (SD), delt på kvadratroten av antall observasjoner (n). SE er en måte å angi feilmarginen av en måling eller et estimat. I vår oppgave er SE 1.251 for samp1 og 0.477 for samp2. Vi ser da at et større utvalg som i samp2 gir en mindre SE. Dette indikerer en mindre feilmargin på estimatet i samp2.

T-verdien en beregnes som en ratio av Estimatet og SD (Est/SD). T-verdien forteller oss om vi kan forkaste nullhypotesen på det testnivå vi operer med. Jo høyere t-verdi, desto mindre sannsynlighet for at forskjellen vi observerer er tilfeldig. I våre beregninger er t-verdien 1.47 for samp1 og 3.27 for samp2. Det er derfor mindre sannsynlighet for at funnene i vårt største utvalg er tilfeldige funn.

P-verdien et statistisk mål, som brukes for å avgjøre hvilken av to motstridende påstander vi skal støtte i en statistisk hypotesetesting. Det forteller oss om sannsynligheten for at testresultatet er det samme, eller mer ekstremt om nullhypotesen er sann. P-verdien er et tall mellom 0 og 1. Jo lavere verdi, jo mindre forenlig er våre observasjoner med nullypotesen. Om p-verdien er under det signifikansnivå vi har satt (typisk 5%), vil man si at testen er signifikant.

# Oppgave 2.

De to studiene har ulik utvalgstørrelse. Når vi benytter utvalg av en simulert populasjon, er det da viktig at utvalgene ikke blir for små. Risikoen for å få tilfeldige feil vil øke i mindre studier.

# Oppgave 3.

De skyggelagte områdene i øvre og nedre del av halen på t-fordelingen definerer området hvor verdiene er mer ekstreme enn vår t-verdi. Vi kan beskrive hvert skravert område som α /2, hvor området i midten under kurven er 1- α. Det midterste uskraverte arealet korresponderer med nullhypotesen. 

```{r, echo=FALSE, message=FALSE}

# Create data frames to store the model estimates
results_8 <- data.frame(estimate = rep(NA, 1000), 
                      se = rep(NA, 1000), 
                      pval = rep(NA, 1000), 
                      n = 8)  

results_40 <- data.frame(estimate = rep(NA, 1000), 
                      se = rep(NA, 1000), 
                      pval = rep(NA, 1000), 
                      n = 40)

# A for loop used to sample 1000 studies, each iteration (i) will draw a new sample
# from the population. 

for(i in 1:1000) {
  
  # Draw a sample 
  samp1 <- data.frame(y = sample(population, 8, replace = FALSE))
  samp2 <- data.frame(y = sample(population, 40, replace = FALSE))

  # Model the data
  m1 <- lm(y ~ 1, data = samp1)
  m2 <- lm(y ~ 1, data = samp2)
  
  # Extract values from the models
  results_8[i, 1] <- coef(summary(m1))[1, 1]
  results_8[i, 2] <- coef(summary(m1))[1, 2]
  results_8[i, 3] <- coef(summary(m1))[1, 4]

  results_40[i, 1] <- coef(summary(m2))[1, 1]
  results_40[i, 2] <- coef(summary(m2))[1, 2]
  results_40[i, 3] <- coef(summary(m2))[1, 4]
  
  
}


# Save the results in a combined data frame

results <- bind_rows(results_8, results_40)
```

# Oppgave 4.

Beregner SE og gjennomsnitlig SE for samp1 og samp2

```{r, echo=FALSE}

 results%>% 
  group_by(n) %>% 
  summarise(sd_estimate = sd(estimate, na.rm = T),
            mean_se = mean(se, na.rm =T)) %>%
  gt() %>% 
  cols_label(n = "Simple size",
             sd_estimate = "SD of estimate",
             mean_se = "Average of SE") %>% 
  tab_footnote(footnote = "Abbrivations: SD, standarddeviation")


```

Som vist er SD og gjennomsnitt av SE for henholdsvis sample8 og sample40 svært like.

Standard Deviasjonen måler hvor mye de individuelle data varierer fra gjennomsnittet.

Standard Error av gjennomsnittet måler hvor langt fra utvalgets gjennomsnitt den sanne populasjonens gjennomsnitt befinner seg.

SE er en funksjon av standardavviket (SD) og utvalgstørrelsen n. SE = sd/√n Når utvalgsstørrelsen (n) øker, vil SE falle. Når n øker, vil også utvalgets gjennomsnitt  estimeres med større presisjon.

# Oppgave 5.

Lager et histogram av p-verdier fra hvert av de to studie-utvalgene.

```{r, echo=FALSE, message=FALSE}

results %>%
  ggplot(aes(pval)) + 
  geom_histogram() +
  facet_wrap(~ n) 
  

```

I samp1 er p-verdiene spredt fra 0-1, med en lett opphopning ned mot 0. I samp2 er det en overvekt p-verdier ned mot 0. Dette kan tolkes som at det er flere tester i samp2 med statistisk signifikans og at den statistiske styrken er høyere.

# Oppgave 6.

Beregner antall studier fra hvert utvalg som viser en statistisk signifikant effekt.

```{r, echo=FALSE}

results %>%
  filter(pval < 0.05) %>%
  group_by(n) %>%
  summarise(sig_results = n()/1000)

```

Som vi ser er det stor forskjell mellom de to utvalgene. Vi har valgt en konfidensintervall på 95%. I utvalg 1 er det kun 22,7 % av studiene som viser signifikant forskjell. I utvalg 2 er det 86,5% av studiene som viser signifikant forskjell.

# Oppgave 7.

Beregner styrken på en en-utvalgs t-test hvor

```{r, echo=FALSE}

pwr.t.test(n = 8, sig.level = 0.05, d = 1.5/3, type = "one.sample")
```

```{r, echo=FALSE}

pwr.t.test(n = 40, sig.level = 0.05, d = 1.5/3, type = "one.sample")
```

Den beregnede styrken er på henholdsvis 0.232 for utvalg 1 og 0.869 for utvalg 2. Den statistsike styrken forteller oss sannsynligheten for at resultatet av studiene er statistisk signifikant. Ofte definerer vi at dette skal være minimum 0.8 eller 80%. I våre beregninger er derfor utvalget med 40 innenfor den ønskede statisske styrke.

Simulerer studier uten populasjonseffekt

```{r, echo=FALSE, message=TRUE}

population <- rnorm(1000000, mean = 0, sd = 3)


# Create data frames to store the model estimates
results_8 <- data.frame(estimate = rep(NA, 1000), 
                      se = rep(NA, 1000), 
                      pval = rep(NA, 1000), 
                      n = 8)  

results_40 <- data.frame(estimate = rep(NA, 1000), 
                      se = rep(NA, 1000), 
                      pval = rep(NA, 1000), 
                      n = 40)

# A for loop used to sample 1000 studies, each iteration (i) will draw a new sample
# from the population. 

for(i in 1:1000) {
  
  # Draw a sample 
  samp1 <- data.frame(y = sample(population, 8, replace = FALSE))
  samp2 <- data.frame(y = sample(population, 40, replace = FALSE))

  # Model the data
  m1 <- lm(y ~ 1, data = samp1)
  m2 <- lm(y ~ 1, data = samp2)
  
  # Extract values from the models
  results_8[i, 1] <- coef(summary(m1))[1, 1]
  results_8[i, 2] <- coef(summary(m1))[1, 2]
  results_8[i, 3] <- coef(summary(m1))[1, 4]

  results_40[i, 1] <- coef(summary(m2))[1, 1]
  results_40[i, 2] <- coef(summary(m2))[1, 2]
  results_40[i, 3] <- coef(summary(m2))[1, 4]
  
  
}


# Save the results in a combined data frame

results_null <- bind_rows(results_8, results_40)

```

# Oppgave 8.

Lager nye histogram for datasett med fra studier av en populasjon hvor den gjennomsnittlige effekten er null

```{r, echo=FALSE, message=FALSE}

results_null %>%
  ggplot(aes(pval)) + 
  geom_histogram() +
  facet_wrap(~ n)

```

Beregner andelen tester under en bestemt p-verdi

```{r, echo=FALSE}

results_null %>%
  filter(pval < 0.05) %>%
  group_by(n) %>%
  summarise(sig_results = n()/1000)


```

Med et konfidensintervall på 5%, vil 4 % studier i utvalg 1 og 6 % i utvalg 2 gi falske positive svar om man gjentar studien


